【裁判字號】    95,易,466
【裁判日期】    950630
【裁判案由】    竊盜
【裁判全文】
臺灣士林地方法院刑事判決               95年度易字第466號
公  訴  人  臺灣士林地方法院檢察署檢察官
被      告  丙○○
被      告  乙○○
上列被告因竊盜案件，經檢察官提起公訴（95年度偵字第3809號
），及臺灣板橋地方法院檢察署檢察官移送併案審理（95年度偵
字第7187、第12716 號、10365 號）被告於本院準備程序中就被
訴之事實為有罪之陳述，經本院合議庭裁定改由受命法官獨任依
簡式審判程序審理並判決如下：
    主  文
丙○○共同連續攜帶凶器竊盜，未遂，累犯，處有期徒刑壹年。
扣案之螺絲起子伍支、電動螺絲起子壹支、扳手拾壹支、鑿刀肆
支、榔頭壹支、美工刀壹支、鋸子組壹支、鑽針壹支、活動扳手
貳支、尖嘴鉗壹支、老虎鉗壹支、油壓夾壹支、鐵線剪壹支、破
壞剪貳支、油壓水管夾壹支及油壓破壞剪壹支均沒收。
乙○○共同連續攜帶凶器竊盜，未遂，累犯，處有期徒刑壹年。
扣案之鑰匙壹支沒收。
    事  實
一、丙○○ (曾犯竊盜罪，經臺灣板橋地方法院於民國90年3 月
    16日以90年易字第799 號判決處有期徒刑7 月確定，並於同
    年7 月22日執行完畢) 與其弟乙○○ (曾因妨害兵役案件及
    竊盜罪，分別經臺灣板橋地方法院判處有期徒刑3 月及8 月
    ，應執行有期徒刑10月，並於95年2 月4 日縮刑期滿執行完
    畢)。2人基於意圖為自己不法所有之概括犯意，而單獨或共
    同為下列竊盜之犯行：（一）2 人共同基於意圖為自己不法
    所有之犯意聯絡，於95年3 月4 日12時16分許，攜帶丙○○
    所有客觀上足以對人之生命身體構成危險之凶器螺絲起子5
    支、電動螺絲起子1 支、扳手11支、鑿刀4 支、榔頭1 支、
    美工刀1 支、鋸子組1 支、鑽針1 支、活動扳手2 支、尖嘴
    鉗1 支、老虎鉗1 支、油壓夾1 支、鐵線剪1 支、破壞剪2
    支、油壓水管夾1 支及油壓破壞剪1 支等物至臺北市○○區
    ○○路1 段4 號舊國光客運北站，由乙○○將扳手取交丙○
    ○，再由丙○○持扳手下手竊取該站變電箱內之變電器，尚
    未得手時，即為當地里長陳正賢發覺報警當場查獲，並扣得
    上開工具。（二）乙○○於95年3 月27日凌晨3 時許在臺北
    縣三重市○○○路132 巷5 號前，以自備機車鑰匙1 支，竊
    取丁○○所有之車號CND －512 號重型機車1 部，得手後供
    己騎乘使用。（三）丙○○於95年3 月28日上午7 時許，明
    知王志峰所交付車號NWU －037 號機車係來路不明之贓車，
    其為方便行竊及逃逸竟仍予以收受，隨即乘騎該贓車於同日
    7 時45分許攜帶王志峰所有原放於機車置物箱內客觀上足以
    對人之生命身體構成危險之凶器扳手1 支，至臺北縣三重市
    ○○街211 巷15號前，欲竊取重陽社區所有之消防送水口轉
    接頭2 個，其以扳手正要轉下轉接頭時，為社區居民發覺而
    當場逮捕送警，至未得逞。（四）乙○○於95年5 月14日下
    午1 點45分許在臺北縣三重市○○○路352 巷底，以自備機
    車鑰匙1 支，竊取甲○○所有之車號LLO －719 號重型機車
    1 部，得手後供己騎乘使用，於同日下午1 時50分許，在臺
    北縣三重市○○○路364 巷4 號前為警查獲。
二、案經臺北市政府警察局大同分局報告臺灣士林地方法院檢察
    署檢察官偵查起訴，及臺灣板橋地方法院檢察署檢察官移送
    併辦審理。
    理  由
一、上揭犯罪事實，業據被告丙○○、乙○○2 人於本院審理時
    坦承不諱，核與被害人己○○、 丁○○、甲○○於警詢中所
    指訴之失竊情節相符，並經證人蕭思偉、江政隆、陳正賢、
    戊○○於警詢中證訴明確，此外復有贓物認領保管單4 紙，
    扣案工具清冊及相片在卷可稽，事證明確，被告2 人犯行均
    堪認定。
二、核被告丙○○所為係犯刑法第321 條第1 項第3 款、第2 項
    加重竊盜未遂罪及同法第349 條第1 項收受贓物罪。被告乙
    ○○所為係犯刑法第320 條第1 項竊盜罪及刑法第321 條第
    1 項第3 款、第2 項加重竊盜未遂罪。被告2 人就犯罪事實
    （一）所載之竊盜犯行有犯意之聯絡及行為之分擔，皆為共
    同正犯。被告丙○○就犯罪事實（三）內所犯之加重竊盜未
    遂罪及收受贓物罪2 罪間有方法目的之牽連關係，應從1 重
    依加重竊盜未遂罪處斷，又被告丙○○所犯2 次加重竊盜未
    遂罪，被告乙○○所犯2 次竊盜罪及1 次加重竊盜未遂罪，
    均時間緊接，犯罪構成要件或基本構成要件相同，顯係基於
    概括犯意而為之，均應依連續犯規定論以加重竊盜未遂罪1
    罪，並均加重其刑。又被告丙○○前曾犯竊盜罪，經臺灣板
    橋地方法院於民國90年3 月16日以90年易字第799 號判決處
    有期徒刑7 月確定，並於同年7 月22日執行完畢，被告乙○
    ○曾因妨害兵役案件及竊盜罪，分別經臺灣板橋地方法院判
    處有期徒刑3 月及8 月，應執行有期徒刑10月，並於95年2
    月4 日縮刑期滿執行完畢，有臺灣高等法院被告前案紀錄表
    可參，被告2 人5 年內再犯本件有期徒刑以上之罪，為累犯
    ，均應依法遞加重其刑，又被告2 人所犯之加重竊盜罪，係
    屬未遂，應依刑法第26條前段之規定，減輕其刑，並先加後
    減之。又起訴書雖僅敘及被告2 人有犯罪事實（一）之竊盜
    犯行，而未記載被告2 人另有犯罪事實（二）、（三）、（
    四）之竊盜犯行，然此部分與已起訴論罪之犯行間具有連續
    犯及牽連犯之裁判上一罪關係，應為起訴效力所及，本院自
    應併予審究。爰審酌被告2 人之品行、犯罪之動機、手段、
    所生之危害、及犯後坦承犯行並深表悔悟等一切情狀，量處
    如主文所示之刑。扣案之螺絲起子5 支、電動螺絲起子1 支
    、扳手11支、鑿刀4 支、榔頭1 支、、美工刀1 支、鋸子組
    1 支、鑽針1 支、活動扳手2 支、尖嘴鉗1 支、老虎鉗1 支
    、油壓夾1 支、鐵線剪1 支、破壞剪2 支、油壓水管夾1 支
    及油壓破壞剪1 支為被告2 人供犯罪所用或供犯罪預備之物
    ，且屬被告丙○○所有，又扣案之鑰匙1 支，為被告乙○○
    供犯罪所用之物，且屬被告乙○○所有業經被告2 人坦承在
    卷，應依法併予宣告沒收。至於扣案之水果刀1 支，並非被
    告2 人所有，而是他人遺置在現場，經警一併帶回，另臺灣
    板橋地方法院檢察署檢察官移送併案所扣之扳手1 支，原係
    放置於王志峰所交付之機車置物箱內，亦非屬被告丙○○所
    有，此亦經被告丙○○供訴甚詳，均不予沒收，併此敘明。
據上論斷，應依刑事訴訟法第273 條之1 第1 項、第299 條第1
項前段，刑法第28條、第56條、第320 條第1 項、第321 條第1
項第3 款、第2 項、第349 條、26條前段、47條、第38條第1 項
第2款，罰金罰鍰提高標準條例第1條前段，判決如主文。
本案經檢察官王以文到庭執行職務。
中    華    民    國    95    年    6     月    30    日
                  刑事第一庭法  官  賴邦元
以上正本證明與原本無異。
如不服本判決，應於判決送達後10日內，向本院提出上訴狀。
                            書記官  游意婷
中    華    民    國    95    年    6     月    30    日
附錄本案論罪科刑法條之依據：
中華民國刑法第320條
 (普通竊盜罪、竊佔罪)
意圖為自己或第 3 人不法之所有，而竊取他人之動產者，為竊盜
罪，處五年以下有期徒刑、拘役或五百元以下罰金。
意圖為自己或第 3 人不法之利益，而竊佔他人之不動產者，依前
項之規定處斷。
前二項之未遂犯罰之。
中華民國刑法第321條
 犯竊盜罪而有左列情形之一者，處六月以上、五年以下有期徒刑
：
一  於夜間侵入住宅或有人居住之建築物、船艦或隱匿其內而犯
    之者。
二  毀越門扇、牆垣或其他安全設備而犯之者。
三  攜帶兇器而犯之者。
四  結夥三人以上而犯之者。
五  乘火災、水災或其他災害之際而犯之者。
六  在車站或埠頭而犯之者。
前項之未遂犯罰之。
中華民國刑法第349條
收受贓物者，處三年以下有期徒刑、拘役或五百元以下罰金。
搬運、寄藏、故買贓物或為牙保者，處五年以下有期徒刑、拘役
或科或併科一千元以下罰金。
因贓物變得之財物，以贓物論


司法院資訊處製作；財團法人民間司法改革基金會備份。
